臺灣彰化地方法院刑事判決
110年度易字第607號
聲  請  人  臺灣彰化地方檢察署檢察官
被      告  李郁展



            陳詩婷


上列被告因妨害自由案件，經檢察官聲請以簡易判決處刑（109
年度偵字第11070號、110年度偵緝字第138號），本院認不適宜
以簡易判決處刑，改依通常程序審理，判決如下： 
　　主      文
甲○○犯恐嚇危害安全罪，處拘役貳拾日，如易科罰金，以新臺幣
壹仟元折算壹日。丙○○犯恐嚇危害安全罪，累犯，處拘役拾伍日
，如易科罰金，以新臺幣壹仟元折算壹日。
    事      實
一、甲○○與丙○○係男女朋友，甲○○與乙○○之父親間有買賣手機之
    金錢糾紛，然乙○○卻找上與此事無關之丙○○及甲○○之姐姐，
    造成丙○○及甲○○不滿。甲○○乃應乙○○邀約，駕車與丙○○一同
    於民國109年6月11日22時許，前往乙○○位在彰化縣○○鄉○○村
    ○○路0段000巷00弄0號住處外談論手機買賣事宜。甲○○與丙○○因認為買賣糾紛根本與乙○○無關，且不滿乙○○騷擾甲○○之
    姐姐及丙○○，竟基於恐嚇之犯意，甲○○先手持金屬物品，對
    乙○○恫嚇稱：「你找死喔?」及「我不只兇你，我還要揍你
    」等語，丙○○亦因談話過程不順利，對乙○○恫嚇稱：「還是
    我現在叫人過來直接把你們兩個押走」及「他七辣去陪葬陪
    他一起」等語，致乙○○心生畏懼，致生危害於安全。
二、案經乙○○訴由彰化縣警察局北斗分局報告臺灣彰化地方檢察
    署檢察官偵查聲請簡易判決處刑。
    理    由
一、本案以下所引用被告甲○○、丙○○以外之人於審判外之言詞或
    書面陳述，業經於審理期日踐行調查證據程序，檢察官及被
    告均已當庭表示無意見，且迄至言詞辯論終結前亦未聲明異
    議，本院審酌該等言詞或書面陳述之製作及取得，並無證據
    顯示有何違背程序規定而欠缺適當性之情事，認以之為證據
    應屬適當，依刑事訴訟法第159條之5之規定，自均有證據能
    力。而非供述證據部分，經本院於審理中提示並告以要旨而
    為調查時，檢察官及被告亦未表示無證據能力，本院審酌該
    等證據作成及取得之程序均無違法之處，亦認均有證據能力
    。　　
二、上開事實，業經被告2人於本院審理程序時坦承不諱，核與
    告訴人之指訴大致相符，另有告訴人所提出之錄音光碟，證
    明被告2人確實有以上開言語恫嚇告訴人。另被告甲○○否認
    有持鋁棒作勢攻擊告訴人等情，稱：我有拿東西，不記得拿
    什麼，但不是鋁棒等語。此經本院當庭勘驗告訴人所提出之
    錄音光碟，該錄音錄下告訴人與被告2人談話之過程（共22
    分鐘），錄音一開始，為被告丙○○與告訴人交談，而於錄音
    時間01：35、01：37時，有金屬碰地面的聲音，而在被告丙○○與告訴人大聲爭執時，2：05又有金屬碰地面的聲音，緊
    接著在2：08有金屬拖行的聲音，此時被告丙○○提高音聲，
    大喊：「拿回去啦！拿回去啦！拿回去！」等語，上開勘驗
    結果，雖無法確認被告甲○○手持何物，然仍得以確認被告甲○○確實有持得以作為攻擊用之金屬物品在手上，此部分並經
    被告丙○○表示：當時我整理機車時，把機車大鎖放在車上，
    被告蹲著在小孩旁，拿著機車大鎖，我怕他打下去，所以叫
    他拿回去等語，而足認被告確實有手拿金屬製物品恫嚇告訴
    人。從而，本件事證明確，被告2人犯行均可認定，應依法
    論科。
三、核被告2人所為，均係犯刑法第305條之恐嚇危害安全罪。　
四、被告丙○○前因詐欺及不能安全駕駛犯行，分別經法院判決有
    期徒刑3月、2月確定，於107年7月12日接續執行同年9月12
    日執行完畢等情，有臺灣高等法院被告前案紀錄表在卷可按
    ，其於受有期徒刑執行完畢後5年以內，故意再犯本件法定
    刑為有期徒刑以上之罪，為累犯。被告丙○○前因故意犯罪而
    受刑罰之執行，理應戒慎警惕，避免再觸法典，然被告丙○○
    卻於上開刑罰執行完畢5年內又再犯本案，顯未因之前刑罰
    之執行而有所警惕，對於刑罰之反應力明顯薄弱，而本件亦
    無因累犯之加重而生罪刑不相當之情形，而有依刑法第47條
    第1項之規定加重其刑之必要，爰依法加重其刑。
五、本院審酌：
  ㈠本案發生之緣由，經本院勘驗告訴人與被告2人之爭執過程，
    可知本件緣起於債務糾紛（從3人之爭執內容判斷，至於實
    際之債務關係為何本院無從得知），且有債權債務關係之人
    應為被告甲○○與告訴人的父親，無論告訴人是否經其父親同
    意替父親討債，均與被告甲○○之家人及女友即丙○○無涉，而
    告訴人卻去取得甲○○姐姐、母親及女友之聯絡方式，並催討
    債務，造成被告丙○○生活上受到干擾，才引起被告2人之不
    滿。此從被告甲○○及告訴人對話：「（甲○○）我是不是有說
    過，你有什麼事情找我。（乙○○）我找你就沒有用啊。」等
    語，可知告訴人確實對與債務無涉之甲○○家人及女友催討債
    務，才使得被告2人前去找告訴人理論。
　㈡從本件被告丙○○與告訴人爭執的內容及恐嚇的內容也均是稱
    ：「你要是再私下找他家人，或者是密我，或者是找到我這
    邊的話，很抱歉，是我自己，打死你」（錄音時間13：52）
    等語、「你的意思是我們好欺負，我很好欺負，還是他姐很
    好欺負，還是我現在叫人過來直接把你們兩個押走?這樣是
    不是比較快?」（錄音時間20：30）等語，均可知被告丙○○
    確實乃因不滿告訴人將事情牽扯到被告丙○○身上才動怒恐嚇
    ，而從兩人之對話亦可知，告訴人竟也不認為其將債務牽扯
    到與被告甲○○無關的人有什麼不對，才導致被告丙○○越說越
    生氣，因而出言恐嚇告訴人。
　㈢故本院審酌本件事發原因、被告2人以言語恐嚇之手段、及被
    告2人坦承犯行之犯後態度；兼衡被告丙○○高中畢業智識程
    度，從事服務業，有4名未成年子女，現與4名未成年子女及
    男友甲○○同住，被告甲○○高職畢業之智識程度、從事噴農藥
    工作等一切情況，分別量處如主文所示之刑，並均諭知易科
    罰金之折算標準。　
六、公訴意旨另認被告2人上開言語，同時恫嚇告訴人一旁的女
    友劉怡欣，導致劉怡欣心生畏懼等語。然查，本件經被告丙○○稱：告訴人之女友在後面，跟告訴人還有相當距離，不一
    定聽的到我們談話等語。而本件從本院勘驗告訴人所提出之
    錄音過程中，可見錄音內容相當清晰，連金屬碰撞地板之聲
    音都錄進去，然長達22分鐘之錄音內，卻僅有告訴人及被告
    2人之聲音，無第四人劉怡欣之聲音，而無從確認劉怡欣所
    在之位置是否足以知悉被告2人與告訴人間之談話內容，而
    卷內亦無任何有關劉怡欣之年籍資料、供述等任何資料，無
    從確認劉怡欣是否有接受到被告2人惡害之通知，並感受到
    畏懼。故本件無從認定被告2人上開言語對劉怡欣構成恐嚇
    ，然本件如成立犯罪，與上開恐嚇告訴人間有想像競合裁判
    上一罪之關係，爰不另為無罪之諭知。
七、據上論斷，依刑事訴訟法第299條第1項，判決如主文。
本案經檢察官楊聰輝聲請以簡易判決處刑，檢察官陳昭蓉到庭執
行職務。
中　　華　　民　　國　　110 　年　　11　　月　　22　日
                  刑事第二庭        法  官  陳怡潔
以上正本證明與原本無異。
如不服本判決應於收受判決後20日內向本院提出上訴書狀，並應
敘述具體理由。其未敘述上訴理由者，應於上訴期間屆滿後20日
內向本院補提理由書(均須按他造當事人之人數附繕本)「切勿逕
送上級法院」。
中　　華　　民　　國　　110 　年　　11　　月　　22　　日
                                    書記官  顧嘉文
附錄本案論罪科刑法條：
中華民國刑法第305條
以加害生命、身體、自由、名譽、財產之事恐嚇他人，致生危害
於安全者，處2年以下有期徒刑、拘役或9千元以下罰金。